

Ingeniero de Sistemas / Backend Jr.

ELKIN ALFONSO REY LADINO

Contacto



3134702545



earey@utp.edu.co



https://github.com/granking



Disponible para viajar



Dosquebradas, Co

Tecnologías

















Habilidades

Adaptación al cambio Escucha Activa Trabajo en Equipo Capacidad para resolver problemas Comunicación

Cursos/certificados

Git/GitHub

Diseño de Interfase Android

Objetivo Profesional

Soy **ingeniero de Sistemas** con 2 años de experiencia en desarrollo de aplicaciones móviles en android nativo con java y 5 meses como **Back-end** con NodeJS, Express y Postgres; estoy actualmente certificándome con un bootcamp de Academlo como WEB FULL STACK, haciendo proyectos en React, NodeJs y Python.

Busco colaborar en una posición como **Back-end** ya que me siento muy cómodo haciendo la integración de la base de datos y entregándola de una forma más dinámica organizada y segura.

Experiencia laboral

- 1. Desarrollador Back-end: Implementar la interacción entre el usuario y el sitio web, hacer estructuras para facilitar la navegacion; crear, integrar, y gestionar bases de datos, configurar la seguridad, y proponer mejoras en el front-end.
- 2. Desarrollador aplicaciones móviles: Cumplir con los lineamientos dados por la empresa, basándonos en las reglas y estándares preestablecidos, Realizar diseño, programación, desarrollo y mantenimiento de aplicaciones móviles, con el soporte técnico inmediato de ser necesario.

JEFE DE MANTENIMIENTO

DESARROLLADOR JR

Jul de 2009 - Nov 2018

Jimmy Robelto

Enero de 2020 - presente

 1. Organizar, planear y controlar mantenimientos de activos e infraestructura, supervisar montajes y remodelaciones de infraestructura de redes eléctricas, mecánicas y frío alimentario, manejo de personal contratistas y proveedores.

Formación académica

WEB FULL STACK

Bootcamp Academio - Actualmente

INGENIERIO DE SISTEMAS Y COMPUTACIÓN

Universidad-2009 a 2016

CURSO PROFESIONAL DE GIT Y GITHUB Platzi - Sep 2020

CURSO BÁSICO DE DISEÑO DE Platzi - Ago 2020 INTERFASE CON ANDROID STUDIO

BASICO JAVASCRIPT Platzi - Feb 2022

FRONTEND DEVELOPERS Platzi - Feb 2022